# 假如子公司持有另一子公司的股权，如何与母公司的长期股权投资进行抵...

提问人：wufaxian 时间：2019-10-24 06:30:12
子公司非全资子公司的情况下。A 为母公司，B C都是 A 公司的非全资子公司。同时 B 公司持有C 公司 3%的股权。这时在编制以 A公司为母公司的集团合并报表时。A 公司的长期股权投资如何与 B 公司的所有者权益进行抵消，又如何与 C 公司的所有者权益进行抵消？

回答人：chenyiwei
请参考：《瑞华研究 2010 ～ 2016 汇编》之 “问题 3-2-101（交叉持股下合并报表问题）”。